臺灣臺北地方法院民事判決　　　　　　　　93年度金字第73號
原　　　告　丁○○
　　　　　　甲○○
共　　　同
訴訟代理人　黃仕翰律師
複代理人　　蕭元亮律師
共　　　同
訴訟代理人　吳鴻奎律師
被　　　告　盛華證券投資信託股份有限公司
法定代理人　丙○○
被　　　告　乙○○
共　　　同
訴訟代理人　邱雅文律師
　　　　　　王舒慧律師
上列當事人間侵權行為損害賠償事件，本院於民國九十四年八月
十八日言詞辯論終結，判決如下：
    主    文
原告之訴及假執行之聲請均駁回。
訴訟費用由原告負擔。
    事實及理由
一、按訴狀送達後，原告不得將原訴變更或追加他訴。但有下列
    各款情形之一者，不在此限：：：：二請求之基礎事實同一
    者。三擴張或減縮應受判決事項之聲明者。：：：五該訴訟
    標的對於數人必須合一確定時，追加其原非當事人之人為當
    事人者。：：：七不甚礙被告之防禦及訴訟之終結者。民事
    訴訟法第255條第1項第2、3、5、7款定有明文。查，本件原
    告起訴時原聲明求為判決：(一)被告應連帶給付原告丁○○新
    台幣（以下同）6,352,021元。(二)被告應連帶給付原告丁○○就69,868,989元部分自民國92年9月1日起、就52,699,000
    元部分自93年4月14日起，均至清償日止，按年息5%計算之
    利息。(三)願供擔保，請准宣告假執行（見本院卷1第5頁）。
    嗣於起訴後訴訟繫屬中之民國93年11月30日具狀將聲明改為
    求為判決：(一)被告應連帶給付原告丁○○1,115,199元、連
    帶給付原告甲○○5,236,822元。(二)被告應連帶給付原告丁○○就21,079,600元部分，自93年4月14日起至清償日止，
    按年息5%計算之利息。(三)被告應連帶給付原告甲○○就69,8
    68,989元部分，自92年9月1日起、就31,619,400元部分，自
    93年4月14日起，均至清償日止，按年息5%計算之利息。(四)
    均願供擔保，請准宣告假執行（見本院卷1第103頁）。核其
    請求均係本於同一之委任購買基金後贖回之基礎事實，該訴
    訟標的對於原告二人必須合一確定，而追加其原非當事人之
    原告甲○○為當事人，且不甚礙被告之防禦及訴訟之終結，
    與上開規定尚無不合。原告嗣復於訴訟繫屬中之94年1月18
    日具狀改為聲明求為判決：(一)被告應連帶給付原告丁○○1,
    115,199元、連帶給付原告甲○○5,236,822元，及均自93年
    8月6日起至清償日止，按年息5%計算之利息。(二)被告應連帶
    給付原告丁○○332,076元，及自93年8月6日起至清償日止
    ，按年息5%計算之利息。(三)被告應連帶給付原告甲○○3,75
    2,286元，及自93年8月6日起至清償日止，按年息5%計算之
    利息。(四)均願供擔保，請准宣告假執行（見本院卷2第15頁
    ）。核屬不變更訴訟標的，而補充事實上之陳述，依同法第
    256條規定，非為訴之變更或追加。原告再分別於94年4月28
    日將上開聲明中之利息起算日均改為自93年8月7日起算（見
    本院卷2第130頁）。及於94年7月7日將第1項聲明中關於原
    告甲○○請求金額部分改為5,235,802元（見本院卷2第181
    頁，其餘聲明不變）。核均屬減縮應受判決事項之聲明，依
    民事訴訟法第255條第1項第3款規定，亦無不合；又原告起
    訴原主張依證券交易法第19條、20條及民法第92條、第179
    條、第184條第1、2項、第188條等規定請求侵權行為之損害
    賠償請求權，嗣於訴訟繫屬中之94年2月1日具狀主張併請求
    依民法第226條債務不履行損害賠償請求權請求（見本院卷2
    第87、88頁），核仍屬本於同一之委任購買基金後贖回之基
    礎事實，依上開規定仍無不合。均合先敘明。
二、原告主張：原告丁○○於92年8月間逢被告盛華投資信託股
    份有限公司（下稱盛華公司）業務員即被告乙○○推銷被告
    盛華公司新募之「盛華0566全球平衡證券投資信託基金（下
    稱0566基金）」，被告乙○○聲稱0566基金之絕對報酬率為
    3%，原告丁○○遂以每單位10元之價格，以原告甲○○之帳
    戶申購該基金6,986,898.9單位，總計69,868,989元。同年
    12月間，原告因0566基金之表現不佳而有意贖回該基金，然
    被告乙○○稱若0566基金跌破成本，則被告盛華公司將負責
    賠償損失。93年4月間，被告乙○○又以被告盛華公司有內
    部消息保證於同年6月30日前0566基金淨值一定上漲至每單
    位10.32元，故原告丁○○遂再依每單位10.02元之價格，以
    本身帳戶申購該基金2,103,752.5單位，總計21,079,600 元
    ；以原告甲○○帳戶申購3,155,628.7單位，總計31,619,40
    0元，前開兩筆交易均未填寫申購書。93年7月間0566基金淨
    值又跌至9.48元左右，原告遂先行贖回該基金，以甲○○名
    義共10,142,527.6單位，金額為96,251,567元；以原告丁○○名義共2,103,752.5單位，金額為19,964,401元。被告盛
    華公司透過其業務員即被告乙○○故意對原告示以不實資訊
    ，侵害原告權利，並承諾保證獲利、損害由公司賠償，藉以
    招攬業務，詎事後於系爭0566基金淨值下跌時卻不願履行承
    諾，亦構成債務不履行，應負損害賠償責任，且92年4月14
    日兩造所為之交易並未填寫基金申購書，應屬無效等語，經
    計算其等所受損害金額計算如下：
   1原告丁○○部分：
    (1)本金損害：1,115,199元（21,079,600-19,964,401＝
      1,115,199）。
    (2)利息損害：332,076元。投入本金為21,079,600元，期間
      自93年4月14日至93年8月6日共115天（17+31+30+31+6＝
      115），依法定利率年利5%計算，共332,076元（21,079,
      600X115/365X5%＝332,076）。
  2原告甲○○部分：
    (1)本金損害：5,236,822元（ 69,868,989+31,619,400-
      96,251,567＝5,236,822）。
    (2)利息損害：
      92年9月1日購買部分：投入本金為69,868,989元，期間
        自92年9月1日至93年8月6日共340天（31X6+30X4+28+6
        ＝340），依法定利率年利5%計算，共3,254,172元（
        69,868,989X340/ 365X5%＝3,254,172）。
      93年4月14日購買部分：投入本金為31,619,400元，期間
        自93年4月14日至93年8月6日共115天（17+31+30+31+6
        ＝115），依法定利率年利5%計算，共498,114元（
        31,619,400X115/ 365X5%＝498,114）。
      利息部分損害共為3,752,286元（3,254,172+498,114＝
        3,752,286）。
    爰依民法第92條、第179條、第184條、第188條、第226條及
    證券交易法第19條、第20條之規定，請求被告連帶給付如聲
    明所示之金額等語。並聲明：
  (一)被告應連帶給付原告丁○○1,115,199元、連帶給付原告甲○○5,235,802元，及均自93年8月7日起至清償日止按年息
    5% 計算之利息。
  (二)被告應連帶給付原告丁○○332,076元，及自93年8月7日起
    至清償日止按年息5%計算之利息。
  (三)被告應連帶給付原告甲○○3,752,286元，及自93年8月7日
    起至清償日止按年息5%計算之利息。
  (四)均願供擔保，請准宣告假執行。
三、被告則否認有何約定保證0566基金之絕對報酬率為3%、及告
    稱若0566基金跌破成本，則被告盛華公司將負責賠償損失及
    被告盛華公司有內部消息保證於同年6月30日前0566基金淨
    值一定上漲至每單位10.32元，並否認被告乙○○有何詐欺
    等侵權行為，及有何違反證券交易法第19條之規定，並以：
    縱使被告乙○○有違法行為，惟被告乙○○學歷為中國文化
    大學資訊科學學系畢業，任職前（81年6月至89年6月）擔任
    訴外人中央產物保險公司專員，被告乙○○到被告盛華投信
    上班之始擔任投資理財部業務經理達3年（89年7月10日迄92
    年7月11日），於92年7月11日向中華民國證券投資信託暨顧
    問商業同業公會登記為被告盛華公司之一般投信業務之業務
    員，該公會根據證券投資信託事業管理規則第26條第1項第4
    款規定定核准登記在案。而被告盛華投信於89年7月中選任
    被告乙○○擔任一般投信業務之業務經理時，即明白告知被
    告乙○○擔任一般投信業務員應注意之事項，並要求被告乙○○簽署「盛華證券投資信託股份有限公司道德條款聲明書
    」與「守密承諾書」，其中「道德條款聲明書」第3、5條規
    定：「本人乙○○於在職期間，特承諾如下：…3、不得為
    虛偽、詐欺或其他足致他人誤信之宣傳或營業促銷活動。5
    、不得約定或提供特定利益、對價或負擔損失，促銷受益憑
    證。」復令被告乙○○前往公會受訓，被告乙○○於92年8
    月6日前往公會參加92年度第一梯次「證券投資信託法規」
    之課程。依被告盛華投信所頒佈之員工手冊中「盛華證券投
    資信託股份有限公司從事有價證券買賣人員及其相關人員管
    理規則」第3條第3款明確規定：「從事證券業務人員，不得
    有下列行為：…三、辦理買賣有價證券時，有隱瞞、詐騙或
    其他足以使人誤信之行為。」，被告乙○○擔任被告盛華公
    司一般投信業務之業務員，屬於該管理規則第1條第1款規定
    「本規則稱從事有價證券買賣人員及其相關人員（以下簡稱
    「從事證券業務人員」），係指下列業務之人員：一、有價
    證券買賣之接洽或執行。」之從事有價證券買賣人員，應受
    此規定之拘束。被告盛華公司亦善盡選任與監督之責任，被
    告盛華公司選任監督被告乙○○並無過失，得依民法第188
    條第1項但書規定免責，無須與被告乙○○負擔連帶賠償責
    任；又縱使被告乙○○有違法行為（被告等仍否認之），該
    等行為亦非執行被告盛華公司之職務，當無民法第188條第1
    項適用之餘地。原告於93年12月28日庭訊時提出其私下錄音
    之錄音帶與譯文，惟關於該等錄音，被告等並不知情，且未
    同意原告進行錄音，此等錄音顯為原告違法取得，係審判外
    之陳述，違反民事訴訟直接審理主義，不可作為本案證據。
    如認為證交法第19條為要式性規定（被告等仍否認之），進
    而認定系爭基金交易契約無效者，則之前原告丁○○亦均以
    電話指示被乙○○辦理基金之申購，購買被告盛華投信1699
    基金與5168基金之交易亦均為無效，原告當時所賺之3,886,
    343元（即2,806,743元加上1,079,600元）即屬不當得利，
    原告丁○○亦應返還於被告盛華投信，就此一債權被告得為
    抵銷之抗辯（預備的抵銷之抗辯）等語，資為抗辯。並均聲
    明：(一)原告之訴及假執行之聲請均駁回。(二)如受不利判決，
    願供擔保，請准宣告免為假執行。
四、兩造不爭執之事實：
（一）原告丁○○於92年9月1日以每單位10元之價格，以原告甲○○之帳戶向被告盛華公司申購0566基金6,986,898.9單
      位，總計69,868,989元。於93年4月14日再以每單位10.02
      元之價格，以本身帳戶申購該基金2,103,752.5單位，總
      計21,079,600元；另以原告甲○○帳戶申購3,155,628.7
      單位，總計31,619,400元，上開兩筆交易原告均係以電話
      申購，均未填寫申購書。
（二）93年7月間因0566基金淨值跌至9.48元左右，原告遂於93
      年8月間先行贖回該基金，即甲○○名義共10,142,527.6
      單位，金額為96,251,567元；原告丁○○名義共2,103,75
      2.5單位，金額為19,964,401元。總計原告甲○○部分共
      虧損5,236,822元；原告丁○○部分共虧損1,115,199元。
（三）原告丁○○曾於90年4月2日以3千萬元購買被告盛華公司
      1699基金（基金淨值為10.9347元，共申購2,743559.49個
      單位數），原告嗣於93年2月16日贖回1,677,556.81個單
      位數，贖回時基金淨值為11.9221元，贖回金額（已扣除
      相關費用）為2千萬元；原告丁○○另於93年8月5日買回
      剩餘之1,066,002.68個單位數，贖回時基金淨值為12.013
      8元，贖回金額（已扣除相關費用）為12,806,743元。合
      計1699基金投資交易原告共賺2,806,743元。關於1699基
      金之申購與贖回，原告丁○○亦均係以電話指示被告乙○○辦理。
（四）原告丁○○另於93年2月17日以2千萬元購買被告盛華公司
      5168基金（基金淨值為10元，共申購200萬個單位數），
      原告嗣於93年4月9日全數贖回，贖回時基金淨值為10.539
      8元，全部贖回金額（已扣除相關費用）為21,079,600元
      ，該次交易原告共賺1,079,600元。關於1699基金及5168
      基金之申購與贖回，原告丁○○均係以電話指示被告乙○○辦理。
（五）原告原持有被告盛華公司之另一支「盛華5168組合型基金
      」之基金，嗣於93年4月9日以電話指示被告乙○○將「盛
      華5168基金」共200萬個單位數基金買（贖）回，並指示
      被告乙○○將買回價金共21,079,400元轉申購「盛華0566
      基金」，被告乙○○依原告指示辦理。原告轉申購系爭基
      金係以93年4月14日之基金淨值10.02元，而取得系爭基金
      2,103,752.4個單位。嗣原告於93年8月6日辦理申請買（
      贖）回其所持有全部系爭基金共2,103,752.4個單位，買
      （贖）回金額共19,964,401元。
五、得心證之理由：
    本件經協商整理後兩造間主要之爭執點應在於：
    (一)被告乙○○有無向原告為保證0566基金之絕對報酬率為3%
      及稱若0566基金跌破成本，則被告盛華公司將負責賠償損
      失及被告盛華公司有內部消息保證於93年6月30日前0566
      基金淨值一定上漲至每單位10.32元之事實？
    (二)原告提出之錄音內容有無證據力及證明力？
    (三)被告乙○○有無詐欺等侵權行為？原告可否主張撤銷申購
      系爭基金之意思表示？
    (四)本件原告向被告盛華公司申購系爭基金之行為是否因不具
      備證券交易法第19條規定之書面方式而均為無效？
    (五)被告盛華公司有無侵權行為或債務不履行？有無違反證券
      交易法第20條第1項之規定？
    經查：
（一）原告主張原告丁○○於92年8月間逢被告盛華公司業務員
      即被告乙○○推銷被告盛華公司新募之0566基金，原告丁○○遂以每單位10元之價格，以原告甲○○之帳戶申購該
      基金6,986,898.9單位，總計69,868,989元。93年4月間，
      原告丁○○再依每單位10.02元之價格，以本身帳戶申購
      該基金2,103,752.5單位，總計21,079,600元；以原告甲○○帳戶申購3,155,628.7單位，總計31,619,400元，上
      開2筆交易均未填寫申購書。93年7月間0566基金淨值跌至
      9.48元左右，此時原告無奈先行贖回該基金，即以甲○○
      名義共10,142,527.6單位，金額為96,251,567元；以原告
      丁○○名義共2,103,752.5 單位，金額為19,964,401元等
      之事實，已據其提出盛華投信盛華5599基金傳真申購/買
      回（轉申購）申請書影本1件、申購確認單及買回確認單
      影本各2件為證（見本院卷1第13、14、15、20、21頁），
      並為被告所不否認，固堪信為真實。惟原告主張其係因被
      告乙○○聲稱0566基金之絕對報酬率為3%，原告丁○○始
      以每單位10元之價格，以原告甲○○之帳戶申購6,986,89
      8.9單位，總計69,868,989元，嗣因0566基金之表現不佳
      而有意贖回該基金，被告乙○○又稱若0566基金跌破成本
      ，則被告盛華公司將負責賠償損失，其始未贖回；至93年
      4月間，被告乙○○又以被告盛華公司有內部消息保證於
      同年6月30日前0566基金淨值一定上漲至每單位10.32元，
      故原告丁○○遂再依每單位10.02元之價格，以本身帳戶
      申購該基金2,103,752.5單位，總計21,079,600元；以原
      告甲○○帳戶申購3,155,628.7單位，總計31,619,400 元
      ，上開2筆交易因均未填寫申購書，依法應屬無效等語，
      則為被告所否認，並以上開情詞置辯。
（二）訊據被告乙○○雖自陳有以電話跟原告說明公司規劃的目
      標到6月底淨值會到10.32，後來淨值下滑，郭小姐有來公
      司談，公司的主管告訴她淨值下滑的原因，賠償的問題伊
      不在場。事後郭小姐告知伊的主管如何跟她說，伊的主管
      許佩華也告訴伊賠償壹佰萬元的問題。伊有說到92年12月
      的目標是到10.06，郭小姐在資料上還用鉛筆寫10.06。伊
      把資料上所寫的大概向郭小姐介紹等語（見本院卷2第6至
      第8頁），惟否認有向原告丁○○說保證百分之3的收益及
      稱若0566基金跌破成本，則被告盛華公司將負責賠償損失
      及被告盛華公司有內部消息保證於93年6月30日前0566基
      金淨值一定上漲至每單位10.32元等情，依民事訴訟法第
      277條前段規定，自應由主張該有利於己事實之原告負舉
      證責任。而查，原告雖提出被告乙○○與原告丁○○於93
      年8月7日錄音譯本1件、及於93年8月12日錄音譯本2件及
      錄音帶1捲為證（見本院卷1第138至154頁，錄音帶存放證
      物袋），然為被告否認該錄音帶有何證據能力。經查，上
      開錄音帶係原告丁○○與被告乙○○於電話通話中自行錄
      製，既未告知乙○○，亦未經乙○○同意，其合法性已非
      無疑；且細繹原告提出之譯文內容，原告所指被告乙○○
      或被告盛華公司有為保證云云，均係出自原告所說，被告
      乙○○雖有自認10.32是一個目標及就是以那個時候起算
      ，3%等語（見本院卷1第138頁、152頁），惟並未自認有
      做過任何保證等情。此為原告所不爭。是尚難僅憑上開錄
      音譯文遽認被告乙○○有向原告丁○○保證百分之3的收
      益及稱若0566基金跌破成本，則被告盛華公司將負責賠償
      損失及被告盛華公司內部消息保證於93年6月30日前0566
      基金淨值一定上漲至每單位10.32元等之事實。
（三）按因被詐欺而為意思表示者，表意人得撤銷其意思表示。
      民法第92條第1項前段固有明定。惟主張被詐欺而為意思
      表示之當事人，應就此項事實負舉證責任（最高法院44年
      台上字第75號判例參照）。查，原告雖主張被告乙○○有
      詐欺等侵權行為，其得依民法第92條規定撤銷申購系爭基
      金之意思表示云云，然亦為被告乙○○所否認。依上開規
      定及判例所示，自應由原告就此項事實負舉證責任。而查
      ，原告並未能舉證證明被告乙○○於92年8月間有何向原
      告保證百分之3的收益及於92年12月間保證稱若0566基金
      跌破成本，則被告盛華公司將負責賠償損失及於93年4月
      間再稱被告盛華公司內部消息保證於93年6月30 日前0566
      基金淨值一定上漲至每單位10.32元之價額等事實，業據
      論述如上。從而，原告主張其得依民法第92條規定撤銷申
      購系爭基金之意思表示云云，並主張依民法第179條之規
      定，請求被告連帶返還不當得利，自非有據。
（四）次按凡依本法所訂立之契約，均應以書面為之。證券交易
      法第19條固亦定有明文。又法律行為，不依法定方式者，
      無效。但法律另有規定者，不在此限。民法第73條亦有明
      定。而查，原告主張其於92年9月1日以每單位10元之價格
      ，以原告甲○○之帳戶向被告盛華公司申購0566基金6,98
      6,898.9單位，總計69,868,989元，再於93年4月14日以每
      單位10.02元之價格，以本身帳戶申購0566基金2,103,752
      .5 單位，總計21,079, 600元；另以原告甲○○帳戶申購
      3,155,628.7單位，總計31,619,400元，上開2筆交易原告
      均係以電話申購，均未填寫申購書等情，為兩造所不爭。
      原告據此主張上開申購系爭基金之行為因不具備證券交易
      法第19條規定之書面方式而均為無效，依上開說明固非無
      據。惟查，證券市場中，投資人委託證券經紀商買賣有價
      證券時，常以電話為之，所在多有，此種契約如必均認為
      無效，當非立法之目的；況如嚴格貫澈上開規定之原則，
      使契約未以書面訂立者均屬無效，使當事人不得請求他方
      履行其約定事項，對於當事人所產生之衝擊必大，與證券
      交易法第1條「發展國民經濟，保障投資」之立法宗旨亦
      殊有違，本院認應為目的性限縮解釋，即於已完成交易，
      且經雙方確認者，當事人應有補訂立書面契約之義務。查
      ，兩造間就本件基金買賣之單位數原告甲○○帳戶部分共
      計10,142,527.6、原告丁○○帳戶部分亦達2,103,752.5
      ，總計達12,246,280.1單位，金額總計亦達122,567,989
      元，且先後於92年9月1日及93年4月14日分次購買，其間
      亦多所連繫，是依上開說明，原告即有依規定補訂立書面
      買賣契約之義務；況原告於起訴前從未表示系爭買賣為無
      效，至93年10月26日起訴時始主張契約無效，殊不符本法
      第1條「發展國民經濟，保障投資」之立法宗旨，從而，
      原告主張其向被告盛華公司申購系爭基金之行為因不具備
      證券交易法第19條規定之書面方式而均為無效云云，即非
      可取。
（五）查，原告丁○○原持有被告盛華公司之另一支「盛華5168
      基金」之基金，嗣於93年4月9日以電話指示被告乙○○將
      該「盛華5168基金」共200萬個單位數基金買（贖）回，
      並指示被告乙○○將買回價金共21,079,400元轉申購「盛
      華0566基金」，被告乙○○依原告指示辦理，原告轉申購
      系爭基金以93年4月14日之基金淨值10.02元，共計取得系
      爭基金2,103,752.4個單位。原告嗣後一再要求辦理贖回
      ，且一直至被告盛華公司爭執，被告盛華公司迫於無奈，
      依原告指示，於93年8月6日辦理原告所申請買（贖）回其
      所持有全部系爭基金之單位2,103,752.4個單位，買（贖
      ）回金額共19,964,401元。原告雖虧損1,114,989元，惟
      被告等並無何詐欺等侵權行為，業論述如上，故而應屬於
      一般之投資風險，尚難據此即認被告盛華公司有何侵權行
      為。況且依原告所主張一開始申購系爭基金淨值為10元，
      第2次申購（按原告只有一次轉申購，並無分次之問題）
      系爭基金淨值已上漲至10.02元，期間於93年1月16 日與3
      月5日更有分別上漲至10.25元、10.24元之高價，可見當
      時系爭基金亦有漲有跌。僅因原告丁○○當時生病而無心
      處理而未退場，亦據原告丁○○陳明在卷可稽（見本院卷
      2第12頁），顯見系爭基金之淨值並非均屬下跌之勢。又
      93年上半年景氣較好，股市加權指數曾上漲至逾7千點，
      而93年下半年景氣反轉，股市加權指數跌到5千1百多點，
      系爭基金因無法抵抗大環境之變遷而使淨值減少，此即屬
      投資風險，原告亦自陳投資債券基金市場已2年餘，自難
      諉為不知市場投資有一定之風險，是其要求被告負擔其虧
      損，自非有據。此外，原告復未能舉證證明被告盛華公司
      有何保證獲利之擔保，其主張依民法第226條「因可歸責
      於債務人之事由，致給付不能者，債權人得請求賠償損害
      」之規定，主張被告盛華公司有侵權行為及債務不履行，
      及違反證券交易法第20條第1項之規定云云，亦非可取。
（六）至本院依職權調取被告盛華公司申請募集系爭基金之申請
      書件資料，其中固附有盛華0566投信基金發行計劃節本影
      本、0566公開說明書附錄二中華民國證券投資信託暨顧問
      同業公會「證券投資信託事業自律公約」影本、0566基金
      公開說明書節本影本、0566投信契約附件一「受益憑證事
      務處理規則」影本等件（見本院外放證物）。惟均屬一般
      募集有價證券之規定文件，並無足資證明被告有何詐欺、
      侵權行為、債務不履行或違反證券交易法第20條「有價證
      券之募集、發行、私募或買賣，不得有虛偽、詐欺或其他
      足致他人誤信之行為。」之事證。原告援用該等證物而為
      主張云云，亦無可取。
（七）原告之主張既均無可取，被告以原告丁○○前購買被告盛
      華投信1699基金與5168基金之交易亦為無效，原告當時所
      賺之3,886,343元（即2,806,743元加上1,079,600元）即
      屬不當得利，原告丁○○亦應返還於被告盛華投信，就此
      一債權被告得為抵銷之抗辯（預備的抵銷之抗辯）等語，
      自毋庸予以審酌。
六、綜上所述，原告主張被告乙○○向其聲稱0566基金之絕對報
    酬率為3%，又稱若0566基金跌破成本，則被告盛華公司將負
    責賠償損失，及以被告盛華公司有內部消息保證於同年6月
    30 日前0566基金淨值一定上漲至每單位10.32元，致其陷於
    錯誤而購買系爭0566基金，致0566基金淨值跌至9.48元左右
    ，原告無奈先行贖回該基金，而受有損害；暨被告盛華公司
    透過其業務員即被告乙○○故意對原告示以不實資訊，侵害
    原告權利，並承諾保證獲利、損害由公司賠償，藉以招攬業
    務，詎事後於系爭0566基金淨值下跌時卻不願履行承諾，亦
    構成債務不履行，應負損害賠償責任，且92年4月14日兩造
    所為之交易並未填寫基金申購書，應屬無效云云，既均無可
    取，被之抗辯則均為可取。從而，原告主張依民法第92條、
    第179條、第184條、第188條、第226條及證券交易法第19條
    、第20條之規定，請求被告連帶給付如聲明所示之金額云云
    ，即均屬無據，均應駁回。
七、因本案事證已臻明確，兩造其餘主張陳述及所提之證據，均
    毋庸再予審酌；原告聲請訊問證人即被告盛華公司之總經理
    陳余清、副總理張文蘋、協理許佩華、研究員劉坤儒等人部
    分，核與本件事實無涉，本院認亦均無必要，均附此敘明。
八、原告受敗訴判決，其假執行之聲請即失所依據，應併予駁回
    。
九、訴訟費用負擔之依據：民事訴訟法第78條、第85條第1項前
    段。
中　　華　　民　　國　　94　　年　　9　　 月　　 8　　日
                民事第一庭    法    　官　張明輝
以上正本係照原本作成
如對本判決上訴，須於判決送達後20日內向本院提出上訴狀
中　　華　　民　　國　　94　　年　　9 　　月　　 9　　日
                    　　　　　法院書記官　周其祥
